【裁判字號】    97,審消債更,840
【裁判日期】    970620
【裁判案由】    聲請更生程序
【裁判全文】
臺灣高雄地方法院民事裁定         97年度審消債更字第840號
聲  請  人  甲○○
代  理  人  徐豐益律師
上列當事人因消費者債務清理事件，本院裁定如下：
    主  文
聲請人應於本裁定送達後十四日內，補提如附表所示釋明協商不
成立及財產收入狀況之證明文件影本到院。
    理  由
一、按債務人對於金融機構因消費借貸、自用住宅借款、信用卡
    或現金卡契約而負債務，在聲請更生清算前，應提出債權人
    清冊，以書面向最大債權金融機構請求協商債務清償方案，
    並表明共同協商之意旨。自債務人提出協商請求之翌日起逾
    30日不開始協商，或自開始協商之翌日起逾90日協商不成立
    ，債務人得逕向法院聲請更生或清算，消費者債務清理條例
    第151 條第1 項、第153 條訂有明文。又聲請更生或清算不
    合程式、不備其他要件或拒絕提出關係文件者，法院應以裁
    定駁回之，但其情形可以補正者，法院應定期間先命補正，
    復為同條例第8 條、第46條所明定。
二、經查本件債務人向本院聲請更生，雖主張：其於消費者債務
    清理條例施行後，曾以書面向最大債權金融機構請求協商債
    務清償方案，並表明共同協商之意旨，自債務人提出協商請
    求之翌日起逾30日不開始協商，故而聲請更生等語，惟經本
    院依職權向合作金庫商業銀行股份有限公司查詢，聲請人因
    文件不齊，故經該行通知退件，並告知聲請人於備齊文件後
    再行協商，是本件聲請人應再檢附完整文件行向最大債權銀
    行申請協商，並提出如主文所示釋明協商不成立及財產收入
    狀況等證明文件影本到院，爰定期命補正，如有欠缺或遺失
    ，則請向相關單位申請補發，逾期未補正，則駁回其聲請，
    特此裁定。
附表：
1.提出消費者債務清理條例實施「後」，聲請人向最大債權銀行
  申請協商之申請書及其附件（附件應包括身分證正反面影本、
  財產及收入狀況說明書、債權人清冊、近2 年度國稅局所得及
  財產資料清單、近3 個月薪資證明及勞保投保資料等）、最大
  金融機構債權收受申請書及附件之證明（如回執等）及協商結
  果之證明文件（如不及取得協商結果，請於主文所示期間內補
  正其他文件時先行釋明，待有協商結果後儘速補陳結果證明文
  件）
2.聲請人前5 年勞保、前2 年健保清單之投保資料（包括投保單
  位及投保金額）。
3. 依法應對蔡鄭珠環分擔扶養義務之人數、分擔之比例及蔡鄭
   珠環之最新戶籍謄本及家族系統表（包括其全部子女及配偶
   姓名及出生年月日，並註記存歿）。
4.提出每月支出生活費18319 元、扶養蔡正珠環18319 元之明細
  及收據等證明文件，及蔡鄭珠環最近兩年國稅局財產歸屬及所
  得資料清單，併釋明母親無維持生活能力需受請人扶養之理由
  。
5.聲請人96、97年國稅局綜合所得稅資料或收入證明文件。
中    華    民    國    97    年    6     月    20    日
              民事第五庭    法      官  林玉心
上為正本係照原本作成。
本件不得抗告。
中    華    民    國    97    年    6     月    20    日
                            書  記  官  吳慕瑩


司法院資訊處製作；財團法人民間司法改革基金會備份。
